臺灣新北地方法院板橋簡易庭民事裁定
111年度板事聲字第28號
聲明異議人
即債務人    王永義  

代  理  人  王欽    
複代理人    王應慶  
相  對  人
即債權人    許綸麟  
上列聲明異議人與相對人間確定執行費用額事件，聲明異議人對
於本院司法事務官於民國111年7月6日所為111年度司執聲字第5
號裁定，聲明異議，本院裁定如下：
    主  文
異議駁回。
    理  由
一、按當事人對於司法事務官處理事件所為之終局處分，得於處
    分送達後10日之不變期間內，以書狀向司法事務官提出異議
    ；司法事務官認前項異議有理由時，應另為適當之處分；認
    異議為無理由者，應送請法院裁定之；法院認第一項之異議
    為有理由時，應為適當之裁定；認異議為無理由者，應以裁
    定駁回之，民事訴訟法第240條之4第1項至第3項定有明文。
二、原裁定意旨略以：相對人與聲明異議人間回復原狀等事件，
    相對人聲請確定執行費用額，經核聲明異議人應負擔之執行
    費用確定為新臺幣(下同)47,775元及法定利息等語。
三、按執行名義成立後，如有消滅或妨礙債權人請求之事由發生
    ，債務人得於強制執行程序終結前，向執行法院對債權人提
    起異議之訴；如以裁判為執行名義時，其為異議原因之事實
    發生在前訴訟言詞辯論終結後者，亦得主張之，強制執行法
    第14條第1項定有明文。次按當事人或利害關係人，對於執
    行法院強制執行之命令，或對於執行法官、書記官、執達員
    實施強制執行之方法，強制執行時應遵守之程序，或其他侵
    害利益之情事，得於強制執行程序終結前，為聲請或聲明異
    議。但強制執行不因而停止，強制執行法第12條第1項亦有
    明定。是聲明異議，乃係對於違法執行程序所為之救濟，至
    於實體上權利義務之爭執，執行法院並無審認之權，故在強
    制執行程序中，如涉及私權之爭執，其權益關係未盡明確時
    ，應由當事人另依民事訴訟程序謀求救濟，要非強制執行法
    第12條第1項聲明異議所能解決（最高法院79年度台抗字第3
    10號裁定意旨可資參照）。經查，相對人前聲請確定本院10
    8年度司執字第57917號回復原狀等強制執行事件之執行費用
    額，經本院以111年度司執聲字第5號裁定確定聲明異議人應
    負擔執行費用額為47,775元及自該裁定送達翌日起至清償日
    止，按週年利率5%計算之利息，聲明異議人據以提出異議，
    而聲明異議人所執之異議事由，經核均為實體爭執事項，與
    本件執行費用額之核定無關，並非執行法院形式上所得審酌
    之事項，亦非依強制執行法第12條異議程序可得救濟，聲明
    異議人如有消滅或妨礙債權人請求之事由發生，亦應依強制
    執行法第14條規定提起債務人異議之訴以資救濟，是聲明異
    議人聲明異議，係無理由，應予駁回。
四、結論：本件聲明異議為無理由，依民事訴訟法第240條之4第
    3項，裁定如主文。
中　　華　　民　　國　　111 　年　　9 　　月　　20　　日
                  臺灣新北地方法院板橋簡易庭
                      法  官  呂安樂
以上正本係照原本作成。
如不服本裁定，應於送達後10日內，向本院提出抗告狀並表明抗
告理由，如於本裁定宣示後送達前提起抗告者，應於裁定送達後
10日內補提抗告理由書（須附繕本），並繳納抗告費新臺幣1000
元。
中　　華　　民　　國　　111 　年　　9 　　月　　20　　日
                      書記官  魏賜琪